【裁判字號】    98,易,638
【裁判日期】    980721
【裁判案由】    竊盜
【裁判全文】
臺灣彰化地方法院刑事判決               98年度易字第638號
公  訴  人  臺灣彰化地方法院檢察署檢察官
被      告  李廣浩
上列被告因竊盜案件，經檢察官提起公訴（九十八年度偵字第二
一一九號），本院判決如下：
    主  文
李廣浩竊盜，處有期徒刑柒月，扣案之鑰匙一把沒收。
    事  實
一、李廣浩前因妨害兵役治罪條例案件，經臺灣南投地方法院以
    九十四年度埔刑簡字第二四七號判處有期徒刑三月確定，嗣
    於民國九十七年九月十九日送監執行，於九十七年十二月十
    八日因縮刑期滿而執行完畢（不構成累犯）。又因竊盜案件
    ，經本院以九十七年度易字第一九一二號分別判處有期徒刑
    七月、六月、三月、四月，應執行有期徒刑一年四月，嗣經
    上訴，再由臺灣高等法院臺中分院以九十七年度上易字第二
    一六七號駁回上訴而確定，因竊盜案件，經本院以九十八年
    度易字第八○號判處有期徒刑三月確定，因妨害兵役治罪條
    例案件，經臺灣臺中地方法院以九十八年度中簡字第一○○
    八號判處有期徒刑四月確定（均尚未執行，不構成累犯）。
    詎其仍不知警惕，復基於意圖為自己不法所有之竊盜犯意，
    於九十七年七月四日凌晨五時許黃美卿發現失竊前之同日某
    時，在彰化縣秀水鄉安溪村張厝巷二七號、黃美卿住處前，
    持自備鑰匙一把（扣於本院九十七年度易字第一九一二號李
    廣浩竊盜案件），開啟黃美卿所有、停放在其上開住處前、
    車牌號碼ＯＥ－二八三三號自用小客車之車門，並啟動電門
    ，而竊取該部自用小客車，得手後，供己代步之用，再於約
    一星期後之九十七年七月某日將該部自用小客車棄置在臺中
    縣太平市○○路○段三五二巷與長安十一街口。嗣於九十七
    年七月二十三日下午三時許，在上開地點，為警尋獲（經警
    發還黃美卿），經警採集遺留在該部自用小客車內檳榔渣之
    ＤＮＡ送鑑，結果與李廣浩相符，而查悉上情。
二、案經臺中縣警察局太平分局報告臺灣彰化地方法院檢察署檢
    察官偵查起訴。
    理  由
一、按被告以外之人於審判外之言詞或書面陳述，除法律有規定
    者外，不得作為證據。被告以外之人於偵查中向檢察官所為
    之陳述，除顯有不可信之情況者外，得為證據。除顯有不可
    信之情況外，公務員職務上製作之紀錄文書、證明文書，亦
    得為證據。被告以外之人於審判外之陳述，雖不符前四條之
    規定，而經當事人於審判程序同意作為證據，法院審酌該言
    詞陳述或書面陳述作成時之情況，認為適當者，亦得為證據
    。當事人、代理人或辯護人於法院調查證據時，知有第一百
    五十九條第一項不得為證據之情形，而未於言詞辯論終結前
    聲明異議者，視為有前項之同意。刑事訴訟法第一百五十九
    條第一項、第一百五十九條之四第一款、第一百五十九條之
    五分別定有明文。經查：
  (一)證人即被害人黃美卿於警詢時之證述，雖屬被告以外之人於
    審判外之言詞陳述，為傳聞證據，然經本院於審理時當庭直
    接提示而為合法之調查，被告未於言詞辯論終結前聲明異議
    ，本院復審酌該言詞陳述係由證人出於自由意識而陳述，並
    無非法取證之情況，依刑事訴訟法第一百五十九條之五之規
    定，認上開證人於警詢時之證述，應得採為認定本件犯罪事
    實所憑之證據。
  (二)臺中縣警察局太平分局現場勘察報告、內政部警政署刑事警
    察局鑑驗書，係警員、鑑驗人員依其等所見、鑑驗結果在職
    務上製作之紀錄文書、證明文書，且無顯不可信之情況，依
    刑事訴訟法第一百五十九條之四第一款之規定，自得採為認
    定本件犯罪事實所憑之證據。
二、上開事實，業經被告於偵訊、本院審理時，坦承不諱，核與
    證人黃美卿於警詢時，證述之情節相符，復有臺中縣警察局
    車輛尋獲電腦輸入單、贓物認領保管單各一紙、臺中縣警察
    局太平分局刑案現場勘察報告、臺中縣警察局太平分局刑案
    現場初步紀錄表、內政部警政署刑事警察局九十七年八月二
    十九日刑醫字第○九七○一一四三四六號、九十七年九月八
    日刑醫字第○九七○一二一四五○號、九十七年九月十八日
    刑醫字第○九七○一二九七六九號、九十七年十一月十九日
    刑醫字第○九七○一六八○五二號、九十八年二月十一日刑
    醫字第○九七○一九九二三九號鑑驗書各一份、現場照片四
    十四幀在卷可稽，足徵被告之自白確與事實相符。本件事證
    明確，被告竊盜之犯行，應堪認定。
三、核被告所為，係犯刑法第三百二十條第一項之竊盜罪。爰審
    酌被告正值青壯之年，不思循正當途徑獲取所需，僅因缺錢
    花用，即任意竊取他人財物，不僅輕忽他人財產法益，亦破
    壞社會秩序，另考量其竊盜之手段、所得財物、對被害人所
    生損害，及其品行、生活狀況、智識程度，暨犯罪後坦承犯
    行，態度尚屬良好等一切情狀，量處如主文所示之刑。扣於
    本院九十七年度易字第一九一二號李廣浩竊盜案件之其中一
    把鑰匙，係被告所有、供其犯本件竊盜犯行所用之物，業據
    被告於本院審理時，供述明確（本院卷第三二頁），爰依刑
    法第三十八條第一項第二款規定，宣告沒收。
據上論斷，應依刑事訴訟法第二百九十九條第一項前段，刑法第
三百二十條第一項、第三十八條第一項第二款，刑法施行法第一
條之一，判決如主文。
本案經檢察官林子翔到庭執行職務。
中    華    民    國    98    年    7     月    21    日
                        刑事第六庭    法  官  鄭舜元
以上正本證明與原本無異。
如不服本判決應於收受判決後10日內向本院提出上訴書狀，並
應敘述具體理由。其未敘述上訴理由者，應於上訴期間屆滿後
20日內向本院補提理由書(均須按他造當事人之人數附繕本)
「切勿逕送上級法院」。
告訴人或被害人對於判決如有不服具備理由請求檢察官上訴者，
其上訴期間之計算係以檢察官收受判決正本之日期為準。
中    華    民    國    98    年    7     月    21    日
                                      書記官  陳秀香
附錄：論罪科刑法條
中華民國刑法第320條
意圖為自己或第三人不法之所有，而竊取他人之動產者，為竊盜
罪，處5年以下有期徒刑、拘役或5百元以下罰金。
意圖為自己或第三人不法之利益，而竊佔他人之不動產者，依前
項之規定處斷。
前二項之未遂犯罰之。

司法院資訊處製作；財團法人民間司法改革基金會備份。
